# 求助陈版主，其他权益工具的抵消问题

提问人：大葱拌牛肉 时间：2016-04-09 15:52:15
本公司要合并一家二级子公司，在此二级子公司的合并报表中有其他权益工具，为新发行的中期票据，请问这部分其他权益工具需要全部抵消吗？还是按比例确认归属于母公司与少数股东权益？

回答人：chenyiwei
该中期票据本身就是该子公司的权益工具，并不是“符合金融负债定义，但根据金融工具列报准则第三章的特殊规定在发行方自身报表中列报为权益工具的金融工具”，因此在发行方的母公司合并报表层面也仍然是权益工具，并全部计入少数股东权益。

提问人：fanxu7788 时间：2016-04-10 10:19:44
我理解中期票据应当是附合“符合金融负债定义，但根据金融工具列报准则第三章的特殊规定在发行方自身报表中列报为权益工具的金融工具”。请陈版详解。。。

回答人：chenyiwei
中期票据本身并没有导致发行方承担还本付息的现时义务，所以其本身并不符合金融负债定义。金融工具列报准则第三章中的特殊工具一般是指开放式基金份额、合伙份额等存续期有限或持有人可随时要求赎回的工具。